# Javascript 1 {#js1}

```{r setup, include=FALSE}
knitr::opts_chunk$set(echo = TRUE,eval=F)
```

```{r echo=FALSE, eval=T}
source('~/Desktop/GitHub/My-functions/DataScienceTeaching/R/rmarkdown_tools.R')
library(klippy)
klippy()
```

## 教材

  * 網頁程式設計基礎：https://courses.openedu.tw/courses/course-v1:plus+TK+19014/pdfbook/1/
  
  * 練習網址： https://tpemartin.github.io/uiux-inclass-practice/
  
  * 課程影片：https://vimeo.com/ntpuecon/review/407169952/bff7c4c776

<iframe src="https://player.vimeo.com/video/407169952" width="400" height="300" frameborder="0" webkitallowfullscreen mozallowfullscreen allowfullscreen></iframe>

<iframe src="https://player.vimeo.com/video/407904769" width="640" height="480" frameborder="0" allow="autoplay; fullscreen" allowfullscreen></iframe>
  
## 學習主題

<!--  * V8 package in R -->
  
  * 資料型態
  
  * 變數宣告與變數值的指定 
  
  * 全域變數（global variable）與局域變數（local variable）
  
  * var, let, const三種變數宣告方式
  
## 主題內容

<!--
### V8

```{r}
if(!require("V8")){
  install.packages("V8")
}
library("V8")
```

```{js js1}
x=2;
```
-->

### Data Types

  * https://www.w3schools.com/js/js_datatypes.asp
  
    * number, string, boolean, etc.
  
    * object: https://www.w3schools.com/js/js_objects.asp
    
    * array: https://www.w3schools.com/js/js_arrays.asp

```{js}
16 //number
"Johnson" //string
true //boolean
[16,"Johnson",true] //array
{age:16, name:"Johnson", vaccinated: true} //object
```

### Declaration/Assign

Declaration(宣告)：  
  
  * var  
  * let  
  * const  
  
```{js}
var a; 
let b; 
const c; 
```

Assignment(指定值)：  
```{js}
a="Jenny";
b="watson";
c="harry";
```

除了const, var/let的declaration與assignment可以分開，但declaration要先。
```{js}
var x=1; //declaration+assignment
let y=2; // declaration+assignment

//先declaration, 後assignment 
var x; //declaration
let y; //declaration
x=1; // assign later
y=2; // assign later

//const不能分開兩者，要同時
const z=1; //MUST declaration+assignment
```


### Global vs local scope

  * https://www.w3schools.com/js/js_scope.asp

  * 只要在`{...}`內就會形成一個local scope。
  
  * 函數定義所用的`{...}`也是一個local scope，通常也稱作function scope。

下面有幾個local scopes?  
```{js}
var a=3;

function test(){
  let x=4;
  return a+x;
}

let z=a*test();
{
  let w={name: "小明"};
}

```

#### global and local variables

變數是否為global或local scope是以它宣告的位置來看。

  * global variables: 只要宣告出來，script的任何一處都可以拿來用。
  
  * local variables: 宣告位置所屬`{... }`scope內的任一處（含此`{...}`scope內再下一層所含之`{...}`scope。）都可拿來用，但它的外層則無法使用。  
  
```
/* global scope*/

  { /* local scope 1*/
    
    
    
    { /* local scope 2*/
      
      
    }
  
  }


```

#### var, let, const

  * var: 用來宣告global variable。  
  
  * let/const: 用來宣告local variable。  
  
<div class="alert alert-info">
var也可用來宣告local variable（主要是在function定義下的`{...}` local scope用），但那是在let與const還沒被創出來前，新一代規則希望大家嚴格區分使用時機。
</div>


<div class="alert alert-danger">
Do NOT create global variables unless you intend to.
</div>

以下何者為global variables? 何者為local variables? 
```{js}
var a="小明";
var b;
{
  let c="小花";
  let d;
  {
    b="小新";
    d="阿龍";
    const e=1;
  }
}
```


### const

https://www.w3schools.com/js/js_const.asp

  * 宣告（declaration）和指定值（assignment）要同時做。

  * Primitive types: number, string, boolean. 事後不可改變值  

```{js}
const name="小明"
name="大華" //會出現error
```

  * Const：指得是constant **reference** to a **value**. 
  
    * Array和Object可以改變內容，但不能reassign。
    
    * Primitive type的物件要改變內容只能reassign，所以不能改變內容。

```{r, eval=T, echo=F, results="asis"}
img_centering(src="img/assignment1.svg", width="40%")
```
  
```{r, eval=T, echo=F, results="asis"}
img_centering(src="img/assignment2.svg", width="40%")
```


## 課後練習

### A
在RStudio執行以下程式下載js_practice.Rmd
```{r}
download.file("https://www.dropbox.com/s/42ky3svddlojbgp/js_practice.Rmd?dl=1")
```
knit文件成為html檔。
  
  1. 在browser打開html檔，進入chrome inspect，試著看看js在文件中是合在一起還是分成三段。
  
  2. 試著在chrome inspect裡找到第二段的js有成功執行的證俱。
  
  3. 試著在chrome inspect找到第三段的js有造成Error的警示。

### B
在RStudio執行以下程式下載number-game-errors.html：
```{r}
download.file("https://github.com/mdn/learning-area/raw/master/javascript/introduction-to-js-1/troubleshooting/number-game-errors.html",destfile = "number-game-errors.html")
```
使用Chrome可開啟瀏覽此頁面。
  
  * 請使用[2.1教材](https://bookdown.org/tpemartin/uiux/htmlcss2.html#%E6%95%99%E6%9D%90-1)裡的plainHTML.Rmd來改寫成可knit出上述網頁的number-game-errors.Rmd